【裁判字號】    97,上易,2165
【裁判日期】    980204
【裁判案由】    竊盜
【裁判全文】
臺灣高等法院臺中分院刑事判決        97年度上易字第2165號
上  訴  人
即  被  告  甲○○
                    （現於臺灣彰化監獄執行中）
上列上訴人因竊盜案件，不服臺灣彰化地方法院97年度易字第16
29號中華民國97年10月15日第一審判決（起訴案號：臺灣彰化地
方法院檢察署97年度偵字第7619號、第7705號），提起上訴，本
院判決如下：
    主  文
上訴駁回。
    事實及理由
一、本案經本院審理結果，認第一審判決認事用法及量刑均無不
    當，應予維持，並引用第一審判決書記載之事實、證據及理
    由（如附件）。
二、上訴人即被告甲○○（下稱被告）上訴意旨略以：（一）被
    告所涉犯之竊盜罪，均沒有攜帶兇器及工具，也沒有破壞機
    車或將之變賣，以求取不法之所得。（二）被告犯後已深具
    悔意，並將機車尋回歸還被害人，使被害人所受之損害減低
    。（三）被告所犯之7次竊盜罪，均符合自首之規定，依法
    可減輕刑責。（四）本件所犯之7次竊盜罪，應可依接續犯
    之概念論以包括之一罪云云。經查：
（一）本件原審係認定被告涉犯刑法第320條第1項之竊盜罪，並
      未認定被告於犯案時有隨身攜帶兇器及工具，且被告事後
      是否有將機車破壞或變賣，或已將機車尋回歸還被害人等
      ，僅屬犯後態度之問題，此項情狀固可供作量刑之依據，
      然均與竊盜罪之成立無關。又原審法院已就被告之前開情
      狀，於量刑時已加以審酌，故被告再執此理由提起上訴，
      尚非有據。
（二）至有關被告係屬自首乙節，原審法院亦同此認定，並對被
      告之各次竊盜犯行，予以減輕其刑，原審就此部分有利被
      告之事項，並無漏未或不予審酌之情形。
（三）修正前刑法第56條連續犯之規定，已自95年7月1日起廢除
      。本案被告多次竊盜之犯行，均係在95年7月1日以後，而
      依新法對於上開反覆實施犯罪模式之對應處置，除合於「
      接續犯」或「包括一罪」之情形外，則僅能依數罪併罰之
      規定個別處斷。至「集合犯」係依一般社會通念，特定犯
      罪行為具有反覆實施之特性，立法者於制定刑罰法律之初
      ，亦已認知該種行為類型之反覆性，而有意藉由法條中客
      觀構成要件之行為要素，涵括上開具有反覆實施特性之數
      個犯罪行為，仍僅接受一次刑法之評價為已足；本次刑法
      修正既依據「刑罰公平原則之考量，刪除有關連續犯之規
      定，並將含有連續犯性質之常業犯一併全數刪除（參見刑
      法修正草案總說明），則再以集合犯之概念評價多數竊盜
      之行為，即有不當，因此，多次竊盜犯罪之行為，當無論
      以「集合犯」之餘地，此時則應回歸一般刑法上行為單、
      複數之認定，而分別予論罪科刑，較稱妥適。即最高法院
      96年第9次刑事庭會議決議亦認：依刑法第56條修正理由
      之說明，謂「對繼續犯同一罪名之罪者，均適用連續犯之
      規定論處，不無鼓勵犯罪之嫌，亦使國家刑罰權之行使發
      生不合理之現象。」「基於連續犯原為數罪之本質及刑罰
      公平原則之考量，爰刪除有關連續犯之規定」等語，即係
      將本應各自獨立評價之數罪，回歸本來就應賦予複數法律
      效果之原貌。因此，就刑法修正施行後多次竊盜之犯行，
      採一罪一罰，始符合立法本旨。本件被告前後7次竊盜犯
      行之時間、地點均不同，被害人復不相同，此已與接續犯
      之構成要件並不相合，亦難認有集合犯之實質上一罪關係
      。被告上訴意旨認本件竊盜之犯行，係屬「接續犯」、「
      集合犯」之實質上一罪，此項法律上之見解為本院所不採
      認。
三、綜上說明，被告之上訴，核為無理由，其上訴應予駁回。
據上論結，應依刑事訴訟法第368條、第373條，判決如主文。
本案經檢察官乙○○到庭執行職務。
中    華    民    國    98    年    2    月     4     日
            刑事第十一庭  審判長法  官  陳  朱  貴
                                法  官  胡  文  傑
                                法  官  何  志  通
以上正本證明與原本無異。
不得上訴。
                                書記官  高  麗  淇
中    華    民    國    98    年    2    月     4     日


司法院資訊處製作；財團法人民間司法改革基金會備份。
